Présidence Jacques Chirac: archives électroniques et audiovisuelles (1995-2007)
Archives nationales
- LES SERVICES DE LA PRESIDENCE DE LA REPUBLIQUE, 20150761/1- 20150761/12, 20100563/1- 20100563/128,20110413/1-20110413/582 ,20100564/1- 20100564/7, 20100562/1-20100562/1284
  - Le service photographique: reportages, 2003-2007; 20100562/1-20100562/1284; Service photographique (présidence de la République); Photographies au format JPG: 193 588 fichiers pour une volumétrie d'environ 609 901 407 419 octets
    - Entretien de Monsieur le Président de la République avec M. Rodrigo RATO Directeur général du FMI, 03/05/2005; 20100562/547; Reportages 4343
    - Le Président de la République invité du Journal de 20H sur france2, 03/05/2005; 20100562/548; Reportages 4344
    - Remise du rapport annuel du médiateur de la République à Monsieur le Président de la République par Jean-Paul DELEVOYE, 04/05/2005; 20100562/549; Reportages 4345
    - Entretien de Monsieur le Président avec M. Frans VAN DER HOFF Théoricien du commerce équitable et co-fondateur de Max HAVELAAR, 06/05/2005; 20100562/550; Reportages 4346
    - Cérémonies commémorative du 08 mai 1945, 08/05/2005; 20100562/551; Reportages 4347
    - Déplacement de Monsieur le Président de la République en Fédération de Russie (MOSCOU) à l'occasion des cérémonies du 60ème Anniversaire de la victoire du 8 mai 1945, 09/05/2005; 20100562/552; Reportages 4348
    - Entretien de Monsieur le Président de la République avec Monsieur ALBERT ancien intendant du Palis de l'Élysée, 11/05/2005; 20100562/553; Reportages 4350
    - Déplacement de Monsieur le Président au Conseil supérieur de la Magistrature, 13/05/2005; 20100562/554; Reportages 4351
    - Entretien de Monsieur le Président de al République avec Monsieur Jean -Louis BEFFA, 13/05/2005; 20100562/555; Reportages 4352
    - Entretien avec Sa Béatitude Monseigneur Emmanuel III Delly, Patriarche de l'Église chaldéenne catholique, 16/05/2005; 20100562/556; Reportages 4353
    - Entretien de Monsieur le Président de la République avec Ismaël Omar Guelleh Président de la République de DJIBOUTI, 17/05/2005; 20100562/557; Reportages 4354
    - Entretien avec Joao HAVELANGE Doyen du CIO, 17/05/2005; 20100562/558; Reportages 4355
    - 6ème Sommet du TRIANGLE DE WEIMAR à NANCY, 19/05/2005; 20100562/559; Reportages 4356
    - Interview RFO, 20/05/2005; 20100562/560; Reportages 4357
    - Remise de Décoration à Francis LOIGET suivie d'une réception de départ, 20/05/2005; 20100562/561; Reportages 4358
    - Entretien de Monsieur le Président avec LEE KUAN YEW Minister Mentor de la République de Singapour, 25/05/2005; 20100562/562; Reportages 4359
    - Entretien de Monsieur le Président de la République avec RODERICK C. WENDT, 25/05/2005; 20100562/563; Reportages 4360
    - Entretien suivi d'un déjeuner offert en l'honneur d’OLUSEGUN OBASANJO Président de la République Fédérale du NIGERIA, 26/05/2005; 20100562/564; Reportages 4361
    - Déclaration de Monsieur Jacques CHIRAC Président de la République aux Français, 26/05/2005; 20100562/565; Reportages 4362
    - Référendum français sur le traité européen (Corrèze), 29/05/2005; 20100562/566; Reportages 4363
    - Déclaration de Monsieur Jacques CHIRAC Président de la République aux Français suite aux résultats des votes sur le référendum français sur le traité constitutionnel européen, 29/05/2005; 20100562/567; Reportages 4364
    - Déclaration du Président de la République suite au remaniement ministériel, 31/05/2005; 20100562/568; Reportages 4365
    - Annonce du nouveau gouvernement par Monsieur SALAT-BAROUX, secrétaire général de la Présidence de la République, 02/06/2005; 20100562/569; Reportages 4366
    - Cérémonie de décoration: abbé PIERRE, R.G. LAURIN, DE OLIVERA, J.F. DEHECQ, LISE GRAF, J. OUDIN, M.S. DESAULLE, R. DEVOLDERE, D. BOURG, A. LAUVERGEON, R.M. VAN LERBERGHE, J.P. POURQUIER, 03/06/2005; 20100562/570; Reportages 4367
    - Conseil des ministres et photographie de famille du Gouvernement de Dominique DE VILLEPIN, 03/06/2005; 20100562/571; Reportages 4368
    - Dîner de travail de Monsieur le Président de la République avec le Chancelier GERHARD SCHROEDER à BERLIN, 04/06/2005; 20100562/572; Reportages 4369
    - Remise du rapport annuel par CHRISTIAN NOYER gouverneur de la Banque de France, 06/06/2005; 20100562/573; Reportages 4370
    - Entretien avec WILLIAM JEFFERSON CLINTON ancien Président des États-Unis d'Amérique, 06/06/2005; 20100562/574; Reportages 4371
    - Cérémonies de remise de lettres de créance, 06/06/2005; 20100562/575; Reportages 4372
    - Entretien de Monsieur le Président de la République avec son excellence Monsieur DAI BINGGO représentant spécial du Président Chinois, 06/06/2005; 20100562/576; Reportages 4373
    - Entretien suivi d'un déjeuner offert par Monsieur le Président de la République en l'honneur de son excellence Monsieur NONG DUC MANH secrétaire général du parti communiste de la République Socialiste du VIETNAM, 07/06/2005; 20100562/577; Reportages 4374
    - Entretien avec LOUIS MICHEL Commissaire Européen, 08/06/2005; 20100562/578; Reportages 4375
    - Déplacement de Monsieur le Président de la République au Grand Duché de Luxembourg, 09/06/2005; 20100562/579; Reportages 4376
    - Cocktail " Pièces Jaunes" ambassadeurs du Soleil, 09/06/2005; 20100562/580; Reportages 4377
    - Entretien de Monsieur le Président de la République avec L'Amiral BATTET, 09/06/2005; 20100562/581; Reportages 4378
    - Entretien de Monsieur le Président de la République avec son altesse royale le Prince Abdulaziz Bin Salman Bin Abdulaziz al Saud vice-premier ministre du pétrole et des ressources minières, chargé du pétrole et son Excellence Abdullah Bin Ahmed Zaynal Ali Reda ministre d'état membre du conseil des ministres, 09/06/2005; 20100562/582; Reportages 4379
    - Entretien de Monsieur le Président de la République avec son Excellence Gerhard SCHRODER Chancelier de la République Fédérale d'Allemagne, 10/06/2005; 20100562/583; Reportages 4380
    - Accueil par Monsieur le Président de la République de la Journaliste FLORENCE AUBENAS à la base Aérienne de Villacoublay, 12/06/2005; 20100562/584; Reportages 4381
    - Visite du 46ème Salon de l'Aéronautique et de l'espace du BOURGET, 13/06/2005; 20100562/585; Reportages 4382
    - Entretien de Monsieur le Président de la République Jacques CHIRAC avec TERJE ROED-LARSEN Représentant spécial du Secrétaire général de l'ONU pour le LIBAN, 13/06/2005; 20100562/586; Reportages 4383
    - Remise du Rapport des CGPME à Monsieur le Président de la République par M. ROUBAUD, 13/06/2005; 20100562/587; Reportages 4384
    - Entretien avec Monsieur KOFI ANNAN Secrétaire Général de l'ONU, 14/06/2005; 20100562/588; Reportages 4385
    - Réception offerte en l'honneur de KOFI ANNAN ET DE Monsieur TONY BLAIR et des entreprises signataires du pacte Mondial, 14/06/2005; 20100562/589; Reportages 4386
    - Entretien avec TONY BLAIR Premier ministre du royaume Uni, de Grande-Bretagne et d'Irlande du Nord, 14/06/2005; 20100562/590; Reportages 4387
    - Entretien avec le Docteur VIJAY MALLYA membre du Parlement Indien Président du KINGFISHER, 15/06/2005; 20100562/591; Reportages 4389
    - Remise de décorations par Monsieur BLANGY à Monsieur Alain BRICOUT et Monsieur Pierre SABADIE, 16/06/2005; 20100562/592; Reportages 4390
    - Conseil Européen (Bruxelles), 16/06/2005; 20100562/593; Reportages 4391
    - 65ème anniversaire de l'appel du général de Gaulle au Mont Valérien, 18/06/2005; 20100562/594; Reportages 4392
    - Le Président de la République Jacques CHIRAC inaugure la conférence internationale de PARIS sur la micro-finance au Centre de conférence internationale KLEBER, 20/06/2005; 20100562/595; Reportages 4393
    - Entretien de Monsieur le Président de la République avec DRISS JETTOU Premier ministre du MAROC, 20/06/2005; 20100562/596; Reportages 4394
    - Entretien de Monsieur le Président de la République avec le Cheikh Mohammed Ben Zayed Prince héritier d'Abou Dhabi, 20/06/2005; 20100562/597; Reportages 4395
    - Entretien de Monsieur le Président de la République avec le Cheikh SALMAN BIN HAMAD AL KHALIFA Prince Héritier du Royaume de Bahreïn, 20/06/2005; 20100562/598; Reportages 4396
    - Le Président de la République Jacques CHIRAC reçoit le rapport annuel de l'autorité des marchés financiers de Michel PRADA, 21/06/2005; 20100562/599; Reportages 4397
    - Entretien de Monsieur le Président de la République avec VICTOR YOUCHTCHENKO Président d'UKRAINE, 22/06/2005; 20100562/600; Reportages 4398
    - Réception offerte à l'occasion de l'installation de la Haute autorité de lutte contre les discriminations et pour l'égalité, 23/06/2005; 20100562/601; Reportages 4399
    - Réception offerte par le Président de la République à l'occasion de l'anniversaire de l'appel du 18 juin 1940, 23/06/2005; 20100562/602; Reportages 4400
    - Entretien de Monsieur le Président de la République avec son Excellence Monsieur Elias Antonio Saca Gonzales Président d'El Salvador, 24/06/2005; 20100562/603; Reportages 4401
    - Déjeuner avec Monsieur El Hadj Omar BONGO Président de la République Gabonaise, 24/06/2005; 20100562/604; Reportages 4402
    - Entretien de Madame Jacques Chirac avec Madame Ana Ligia Mixco de Saca (El Salvador), 24/06/2005; 20100562/605; Reportages 4403
    - Cérémonie de remise de décorations: André TURCAT, Solange TROISSIER, Roland LEROY, Xavier de VILLEPIN, Pierre CARLI, Hans-Jürgen HELLWIG, Coline SEREAU, Yannick SOUVRE, Hervé LOUZEAU, Kristin SCOTT-THOMAS, Georges WOLINSKI, Henriette DORION-SEBELOUE, 27/06/2005; 20100562/606; Reportages 4405
    - Réception BALLE BLANCHE, 27/06/2005; 20100562/607; Reportages 4406
    - Remise de prix suite à l'opération " Pièces Jaunes et Plus de Vie", 28/06/2005; 20100562/608; Reportages 4408
    - Table ronde avec les organisations non gouvernementales et les collectivités locales consacrées à la préparation du sommet du Gleneagles en ECOSSE, 28/06/2005; 20100562/609; Reportages 4409
    - Réception Pièces Jaunes, 28/06/2005; 20100562/610; Reportages 4410
    - Table ronde avec les organisations non gouvernementales et les collectivités locales consacrées à la préparation du sommet du G8 Gleneagles en ECOSSE, 29/06/2005; 20100562/611; Reportages 4411
    - Visite de Monsieur le Président de la République sur le site ITER, 30/06/2005; 20100562/612; Reportages 4412
    - Entretien de Monsieur le Président avec Klaus KLEINFELD Président de Siemens et Philippe Carli Président de Siemens France, 30/06/2005; 20100562/613; Reportages 4413
    - Entretien de Monsieur le Président avec MOULAY RACHID frère du roi du MAROC, 01/07/2005; 20100562/614; Reportages 4415
    - Déplacement de Monsieur le Président de la République à l'occasion de la rencontre franco-germano-russe à KALININGRAD, 03/07/2005; 20100562/615; Reportages 4416
    - Déjeuner de travail de Monsieur BLANGY, 05/07/2005; 20100562/616; Reportages 4418
    - Garden party au ministère de la Défense, 13/07/2005; 20100562/617; Reportages 4420
    - Garden party au ministère des DOM-TOM, 13/07/2005; 20100562/618; Reportages 4421
    - Remise de décoration au général BOURLOT par le général GEORGELIN, 14/07/2005; 20100562/619; Reportages 4422
    - Cérémonie militaire du 14 Juillet (Défilé), 14/07/2005; 20100562/620; Reportages 4423
    - Cérémonie du 14 Juillet (GARDEN-PARTY), 14/07/2005; 20100562/621; Reportages 4424
    - Entretien suivi d'un déjeuner en l'honneur de Luiz Inacio LULA DA SILVA Président de la République du BRESIL, 15/07/2005; 20100562/622; Reportages 4425
    - Déplacement de Monsieur le Président de la République à la Rochelle et Rochefort, 18/07/2005; 20100562/623; Reportages 4426
    - Interview de Monsieur le Président de la République par ADAR PRIMOR Rédacteur en Chef du Journal HAARETZ, 19/07/2005; 20100562/624; Reportages 4427
    - Entretien avec ANGELA MERKEL Présidente de la CDU, 19/07/2005; 20100562/625; Reportages 4428
    - Visite officielle en République de Madagascar suivi du 3ème Sommet des Chefs d’État ou de Gouvernement de la Commission de l'Océan Indien, 21/07/2005; 20100562/626; Reportages 4429
    - Cérémonie de remise de lettres de créance: Sri Lanka/Italie/Bulgarie/États-Unis/Irlande, 25/07/2005; 20100562/627; Reportages 4430
    - Entretien de départ du général CLEMENT BOLLEE accompagné du Colonel CASTRES, son successeur, 25/07/2005; 20100562/628; Reportages 4431
    - Présentation de la maquette du nouveau département des arts de l'islam du LOUVRE, 26/07/2005; 20100562/629; Reportages 4432
    - Entretien et déjeuner avec ARIEL SHARON Premier ministre de l’État d'Israël, 27/07/2005; 20100562/630; Reportages 4433
    - Entretien de départ de THIBAUD COCHE huissier, 28/07/2005; 20100562/631; Reportages 4434
    - Interview télévisée de la chaîne allemande ZDF, 28/07/2005; 20100562/632; Reportages 4435
    - Remise de galons par le général Georgelin au colonel GILLET, 28/07/2005; 20100562/633; Reportages 4436
    - Photographies de groupe dans le parc avec des ouvriers du chantier d'été au Palais de l'Élysée en présence de Monsieur et Madame Jacques CHIRAC, 29/07/2005; 20100562/634; Reportages 4446
    - Entretien avec François BOZIZE YANGOUVONDA président de la République de Centrafrique, 01/08/2005; 20100562/635; Reportages 4447
    - Déplacement de Monsieur le Président de la République à RYAD suite au décès du roi FAHD BIN ABDULAZIZ AL SOUD, 02/08/2005; 20100562/636; Reportages 4448
    - Photographies avec le lieutenant-colonel XAVIER SOMMARD à l'occasion de son dernier vol, 04/08/2005; 20100562/637; Reportages 4449
    - Déplacement de Monsieur le Président de la République à Fort de France pour rendre hommage aux victimes de la catastrophe aérienne survenue au Venezuela, 24/08/2005; 20100562/638; Reportages 4450
    - Entretien de Monsieur le Président de la République avec l'Amiral OUDOT de DAINVILLE chef d'Etat-Major de la Marine, 25/08/2005; 20100562/639; Reportages 4451
    - Entretien de Monsieur le Président de la République avec Laurence PARISOT Présidente du MEDEF, 25/08/2005; 20100562/640; Reportages 4452
    - Entretien de Monsieur le Président de la République avec Joao Manuel Durao Barroso Président de la Commission Européenne, 25/08/2005; 20100562/641; Reportages 4453
    - Entretien de Monsieur le Président de la République avec Monsieur Bracq (fils de l'huissier du Président de la République), 25/08/2005; 20100562/642; Reportages 4454
    - Entretien de Monsieur le Président de la République avec le Vice-premier ministre du CANADA J.CHRETIEN et J. PELLETIER, 25/08/2005; 20100562/643; Reportages 4455
    - Discours de Monsieur le Président de la République à l'occasion de l'ouverture de la XIIIème conférence des ambassadeurs, 29/08/2005; 20100562/644; Reportages 4456
    - Déplacement dans le Marne. BAZANCOURT: visite du site Agro Industrie Recherche et développements (ARD) et de la future unité Cristanol. REIMS: discours de Monsieur le Président de la République dans le cadre de l'agence de l'innovation Industrielle, 30/08/2005; 20100562/645; Reportages 4457
    - Entretien de Monsieur le Président de la République avec le docteur LEE JONG-WOOK directeur général de l'organisation mondiale de la santé (OMS), 31/08/2005; 20100562/646; Reportages 4458
    - Entretien de départ d’Helena PERROUD, 01/09/2005; 20100562/647; Reportages 4459
    - Entretien avec James WOLFENSOHN représentant du quartet pour les aspects économiques du désengagement de GAZA, 01/09/2005; 20100562/648; Reportages 4460
    - Entretien de Monsieur le Président de la République avec M. CIRELLI Président directeur général de Gaz de France, 01/09/2005; 20100562/649; Reportages 4461
    - Entretien de Monsieur le Président de la République avec K. NARAYANAN Conseiller pour la sécurité nationale auprès du Premier ministre Indien, 02/09/2005; 20100562/650; Reportages 4462
    - Cérémonie de remise de lettres de créance (Andorre) suivi d'une réception offerte en l'honneur du corps diplomatique accrédité en Andorre, 02/09/2005; 20100562/651; Reportages 4463
    - Entretien suivi d'un déjeuner offert par M. le Président de la République en l'honneur de M. MANMOHAN Singh Premier ministre de la République de l’Inde, 12/09/2005; 20100562/652; Reportages 4464
    - Dîner de Madame MONCHAND, 12/09/2005; 20100562/653; Reportages 4465
    - Monsieur le Président de la République et Madame Jacques CHIRAC accueillent les visiteurs au Palais de l'Élysée lors des Journées nationales du Patrimoine, 17/09/2005; 20100562/654; Reportages 4466
    - Madame Jacques CHIRAC: Rencontre avec les visiteurs du Palais de l'Élysée lors des Journées nationales du Patrimoine, 18/09/2005; 20100562/655; Reportages 4467
    - Inauguration par Madame LOUDMILA POUTINE et de Madame Jacques CHIRAC de l'exposition " L'art russe dans la seconde moitié du XIXème siècle: En quête d'identité" au musée d'Orsay suivi d'un déjeuner au Palais de l'Élysée, 19/09/2005; 20100562/656; Reportages 4468
    - Entretien avec Hun Sen Premier ministre du Royaume du Cambodge, 19/09/2005; 20100562/657; Reportages 4469
    - Visite du Palais de l'Élysée suivie d'un déjeuner offert par Madame Jacques CHIRAC en l'honneur de leurs Altesses royales la Princesse Astrid et le Prince Lorenz de Belgique, 21/09/2005; 20100562/658; Reportages 4470
    - Réception de la presse quotidienne régionale au cercle Interallié, 21/09/2005; 20100562/659; Reportages 4471
    - Rencontre de Monsieur le Président de la République avec la Fédération Nationale des Sapeurs Pompiers, 22/09/2005; 20100562/660; Reportages 4472
    - Remise de la Légion d'honneur par M. le Président de la République au colonel Richard VIGNON Président de la Fédération Nationale des Sapeurs Pompiers, 22/09/2005; 20100562/661; Reportages 4473
    - Entretien suivi d'un déjeuner offert en l'honneur de COSTA CARAMANLIS Premier ministre de la République Hellénique, 23/09/2005; 20100562/662; Reportages 4474
    - Photographies avec Monsieur et Madame ROUSSEAU DEYDIER Christian, 25/09/2005; 20100562/663; Reportages 4476
    - Audience des Organisations Agricoles et Agro-alimentaires, 27/09/2005; 20100562/664; Reportages 4477
    - Entretien avec Louis SCHWEITZER Président de la haute Autorité de Lutte contre les Discriminations et pour l'Égalité (HALDE), 29/09/2005; 20100562/665; Reportages 4478
    - Entretien avec le général DE ZUCHOWICZ gouverneur militaire de PARIS, 30/09/2005; 20100562/666; Reportages 4479
    - Cérémonie de remise de lettres de créance: BIRMANIE/TUNISIE/NEPAL/BANGADESH/INDE/REPUBLIQUE HELLENIQUE, 30/09/2005; 20100562/667; Reportages 4480
    - Entretien avec HAMED KARZAI président de l'État Islamique d'Afghanistan, 03/10/2005; 20100562/668; Reportages 4481
    - XXIVèmes Consultations franco-italiennes, 04/10/2005; 20100562/669; Reportages 4482
    - Entretien avec HORST KOHLER Président de la République Fédérale d'Allemagne, 05/10/2005; 20100562/670; Reportages 4483
    - Entretien de M. le Président de la République avec John Agykum Kufuor Président de la République du GHANA, 06/10/2005; 20100562/671; Reportages 4484
    - Prise d'armes d'automne aux Invalides, 06/10/2005; 20100562/672; Reportages 4485
    - Entretien avec TONY BLAIR Premier ministre du Royaume-Uni, de Grande Bretagne et d'Irlande du Nord, 07/10/2005; 20100562/673; Reportages 4487
    - Entretien de M. le Président de la République avec VALDAS ADAMKUS Président de la République de Lituanie. Entretien de Madame Jacques CHIRAC avec Madame VALDEAS ADAMKUS, 07/10/2005; 20100562/674; Reportages 4488
    - Remise de la Légion d'honneur par M. le Président de la République à Jean-Paul L'ALLIER maire de Québec, 07/10/2005; 20100562/675; Reportages 4489
    - Entretien de M. le Président de la République avec THAKSIN SHINAWATRA Premier ministre du Royaume de Thaïlande, 10/10/2005; 20100562/676; Reportages 4490
    - Entretien de M. le Président de la République avec EMOMALI RAKHMONOV Président de la République du Tadjikistan, suivi de remises de décorations, 11/10/2005; 20100562/677; Reportages 4491
    - Cérémonies de remise de lettres de créance, 12/10/2005; 20100562/678; Reportages 4492
    - Entretien suivi d'un déjeuner offert par Monsieur le Président de la République en l'honneur de FERENC GYURCSANY Premier ministre de la République de Hongrie, 13/10/2005; 20100562/679; Reportages 4493
    - Entretien de M. le Président de la République avec le Professeur Yves CHAUVIN Prix Nobel de Chimie, 13/10/2005; 20100562/680; Reportages 4494
    - Remise de la Légion d'honneur à Catherine COLONNA par Monsieur le Président de la République, 13/10/2005; 20100562/681; Reportages 4495
    - Entretien avec CONDOLEEZZA RICE, secrétaire d’État des États-Unis d'Amérique, 14/10/2005; 20100562/682; Reportages 4496
    - Entretien suivi d'un diner offert par Monsieur le Président de la République en l'honneur de GERHARD SCHRODER Chancelier de la République d'Allemagne, 14/10/2005; 20100562/683; Reportages 4497
    - Visite par Monsieur le Président de la République du centre opérationnel chargé de l'application du plan Vigipirate à la Préfecture de Police de Paris, 17/10/2005; 20100562/684; Reportages 4498
    - Entretien suivi d'un déjeuner offert par M. le Président de la République en l'honneur de JIRI PAROUBEK Premier ministre de la République Tchèque, 17/10/2005; 20100562/685; Reportages 4499
    - Entretien de Monsieur le Président de la République avec MAHAMOUD ABBAS Président de l'Autorité Palestinienne, 17/10/2005; 20100562/686; Reportages 4500
    - Entretien de Monsieur le Président de la République avec RENE GIRARD et PIERRE NORA membres de l'académie, 17/10/2005; 20100562/687; Reportages 4501
    - Conseil des ministres restreint sur la sécurité routière, 19/10/2005; 20100562/688; Reportages 4502
    - Entretien avec HUGO CHAVEZ FRIAS Président de la République du Venezuela, 19/10/2005; 20100562/689; Reportages 4503
    - Inauguration par Monsieur le Président de la République de la plate-forme de vocation du Rhône à LYON, 20/10/2005; 20100562/690; Reportages 4504
    - Entretien avec JOSCHKA FISCHER Vice-Chancelier et ministre des Affaires étrangères de la République Fédérale d'Allemagne, 21/10/2005; 20100562/691; Reportages 4505
    - Interview RESTAURANT DU CŒUR, 22/10/2005; 20100562/692; Reportages 4506
    - Table de l'Élysée, à Sarran, 22/10/2005; 20100562/693; Reportages 4506 bis
    - Entretien de M. le Président de la République avec TABARE VASQUEZ Président de la République orientale de l'Uruguay, 24/10/2005; 20100562/694; Reportages 4507
    - Entretien suivi d'un déjeuner offert par Monsieur le Président de la République en l'honneur de JEAN CLAUDE JUNCKER Premier ministre du Grand duché de Luxembourg, 24/10/2005; 20100562/695; Reportages 4508
    - Cocktail offert par Madame Jacques CHIRAC en l'honneur des stagiaires de l'association du Pont-Neuf, 25/10/2005; 20100562/696; Reportages 4510
    - Entretien suivi d'un déjeuner offert par Monsieur le Président de la République en l'honneur d’Alpha Oumar Konare Président de la Commission de l'union Africaine, 26/10/2005; 20100562/697; Reportages 4511
    - Entretien avec Saad HARIRI du Mouvement pour le Futur du LIBAN, 26/10/2005; 20100562/698; Reportages 4512
    - Réunion informelle des Chefs d'états et de Gouvernement de l'Union Européenne HAMTON COURT-LONDRES, 27/10/2005; 20100562/699; Reportages 4513
    - Interview RESTO DU CŒUR, 28/10/2005; 20100562/700; Reportages 4514
    - Déplacement de Monsieur le Président de la République à SHIRMECK et au STRUTHOF, 03/11/2005; 20100562/701; Reportages 4515
    - Entretien de Monsieur le Président de la République avec son excellence CHEIKH HAMAD JASSEM AL THANI Premier vice premier ministre et Ministre des Affaires étrangères de l’État du QATAR, 04/11/2005; 20100562/702; Reportages 4516
    - Déjeuner offert en l'honneur de TASSOS PADADOPOULOS Président de la République de CHYPRE, 04/11/2005; 20100562/703; Reportages 4517